Multichar_Symbols

%<n%>
%<pl%>
%<np%>
%<num%>
%<det%>
%<adv%>
%<cnjsub%>
%<cnjcoo%>
%<redup%>
%<loc%>
%<past%>

%<on%>
%<hual%>

%<abs%>                         !
%<aug%>                         !
%<cm%>                         !
%<dim%>                         !
%<dv%>                         !
%<fut%>                         !
%<impf%>                         !
%<iv%>                         !
%<o_aa3%>                         !
%<o_nn3%>                         !
%<o_pl3%>                         !
%<o_ref%>                         !
%<o_sg1%>                         !
%<o_sg2%>                         !
%<o_sg3%>                         !
%<p1%>                         !
%<p2%>                         !
%<p3%>                         !
%<pers%>                         !
%<pres%>                         !
%<prn%>                         !
%<rev%>                         !
%<sent%>                         !
%<sg%>                         !
%<short%>                         !
%<i_pl1%>                         !
%<i_pl2%>                         !
%<i_pl3%>                         !
%<i_sg1%>                         !
%<i_sg2%>                         !
%<i_sg3%>                         !
%<i_aa3%>                         !
%<i_nn3%>                         !

%<s_pl1%>                         !
%<s_pl2%>                         !
%<s_pl3%>                         !
%<s_sg1%>                         !
%<s_sg2%>                         !
%<s_sg3%>                         !

%<tv%>                         !
%<v%>                         !
%<itg%>                         !


%<rel%>

%<px3nn%>
%<px3aa%>
%<px1sg%>
%<px2sg%>
%<px3sg%>
%<px1pl%>
%<px2pl%>
%<px3pl%>

@U.S_AGR.SG1@
@U.S_AGR.SG2@
@U.S_AGR.SG3@
@U.S_AGR.PL1@
@U.S_AGR.PL2@
@U.S_AGR.PL3@
@P.Poss.1@
@R.Poss.1@
@D.Poss@

%{q%}
%{n%}
%{i%}

LEXICON Root

Prefixes ;
Adverbios ;
Pronombres ;
Numeros ;
Adjetivos ;
Propios ;
Punctuaci√≥n ;
Conjunciones ;
Irregulares ;
Determinantes ;
Digitos ;

LEXICON Prefixes 


@P.Poss.1@:@P.Poss.1@ Possessives ;
                      Sustantivos ;
                      Sujeto ;
                      Augment ;

LEXICON Possessives 

%<px3aa%>:te%> Sustantivos ; 

%<px1sg%>:no%> Sustantivos ; 
%<px2sg%>:mo%> Sustantivos ; 
%<px3sg%>:i%> Sustantivos ; 
%<px1pl%>:to%> Sustantivos ; 
%<px2pl%>:namo%> Sustantivos ;  ! FIXME: Check
%<px3pl%>:in%> Sustantivos ; 

LEXICON Augment

%<aug%>:o%>           Sujeto ;
                      Sujeto ;
LEXICON Sujeto

@U.S_AGR.SG1@%<s_sg1%>:@U.S_AGR.SG1@ni%>                     Objeto ;
@U.S_AGR.SG2@%<s_sg2%>:@U.S_AGR.SG2@ti%>                     Objeto ;
@U.S_AGR.SG3@%<s_sg3%>:@U.S_AGR.SG3@                         Objeto ;
@U.S_AGR.PL1@%<s_pl1%>:@U.S_AGR.PL1@ti%>                     Objeto ;
@U.S_AGR.PL2@%<s_pl2%>:@U.S_AGR.PL2@an%>                     Objeto ;
@U.S_AGR.PL3@%<s_pl3%>:@U.S_AGR.PL3@                         Objeto ;

LEXICON Objeto

                                                                 ObjetoDir ;
                                                                 ObjetoInd ;
                                                                 DireccionalIV ;

LEXICON ObjetoDir


%<o_sg1%>:nech%>                                                 DireccionalTV ;
%<o_sg2%>:mitz%>                                                 DireccionalTV ;
%<o_sg3%>:%{q%}ui%>                                              DireccionalTV ;
%<o_pl3%>:%{q%}ui%{n%}%>                                         DireccionalTV ;
%<o_ref%>:mo%>                                                   DireccionalTV ;
%<o_aa3%>:te%>                                                   DireccionalTV ;
%<o_nn3%>:tla%>                                                  DireccionalTV ;

LEXICON ObjetoInd


%<i_sg1%>:nech%>                                                 DireccionalDV ;
%<i_sg2%>:mitz%>                                                 DireccionalDV ;
%<i_sg3%>:%{q%}ui%>                                              DireccionalDV ;
%<i_pl3%>:%{q%}ui%{n%}%>                                         DireccionalDV ;
%<i_ref%>:mo%>                                                   DireccionalDV ;
%<i_aa3%>:te%>                                                   DireccionalDV ;
%<i_nn3%>:tla%>                                                  DireccionalDV ;

LEXICON DireccionalIV

%<on%>:on%>                                                      IV ;
%<hual%>:hual%>                                                  IV ;
                                                                 IV ;

 LEXICON DireccionalTV

%<on%>:on%>                                                      TV ;
%<hual%>:hual%>                                                  TV ;
                                                                 TV ;

LEXICON DireccionalDV

%<on%>:on%>                                                      DV ;
%<hual%>:hual%>                                                  DV ;
                                                                 DV ; 



!!!!!!!!!!!!!!!!!!!!!!!!!!!!!!!!!!!!!!!!!!!!!!!!!!!!!!!!!!!!!!!!!!!!!!!!!!!!!!!

LEXICON V-AGR-NBR-SG

@U.S_AGR.SG1@:@U.S_AGR.SG1@                                        # ;
@U.S_AGR.SG2@:@U.S_AGR.SG2@                                        # ;
@U.S_AGR.SG3@:@U.S_AGR.SG3@                                        # ;

LEXICON V-AGR-NBR-PL

@U.S_AGR.PL1@:@U.S_AGR.PL1@                                        # ;
@U.S_AGR.PL2@:@U.S_AGR.PL2@                                        # ;
@U.S_AGR.PL3@:@U.S_AGR.PL3@                                        # ;

LEXICON V-IMPERF

%<impf%>:%>ya                                                      V-AGR-NBR-SG ;
!%<impf%>:%>ya                                                      V-AGR-NBR-PL ;

LEXICON V-PAST

%<past%>:                                                          V-AGR-NBR-SG ;
%<past%>:%>que                                                     V-AGR-NBR-PL ;
%<past%>:%>queh                                                    V-AGR-NBR-PL ;

LEXICON V-PRES

%<pres%>:                                                          V-AGR-NBR-SG ;
%<pres%>:                                                          V-AGR-NBR-PL ;

LEXICON V-FUT

%<fut%>:%>z                                                        V-AGR-NBR-SG ;
%<fut%>:%>zque                                                     V-AGR-NBR-PL ;

LEXICON V-DV-TIA

%<v%>%<dv%>:tia                                                    V-IMPERF ; 
%<v%>%<dv%>:tia                                                    V-PRES ; 
%<v%>%<dv%>:tia                                                    V-FUT ; 
%<v%>%<dv%>:ti                                                     V-PAST ; 

LEXICON V-DV-A 

%<v%>%<dv%>:a                                                      V-IMPERF ; 
%<v%>%<dv%>:a                                                      V-PRES ; 
%<v%>%<dv%>:a                                                      V-FUT ; 
%<v%>%<dv%>:                                                       V-PAST ; 

LEXICON V-TV-OA 

%<v%>%<tv%>:oa                                                     V-IMPERF ; 
%<v%>%<tv%>:oa                                                     V-PRES ; 
%<v%>%<tv%>:oa                                                     V-FUT ; 
%<v%>%<tv%>:o                                                      V-PAST ; 

LEXICON V-TV-A 

%<v%>%<tv%>:a                                                      V-IMPERF ; 
%<v%>%<tv%>:a                                                      V-PRES ; 
%<v%>%<tv%>:a                                                      V-FUT ; 
%<v%>%<tv%>:                                                       V-PAST ; 

LEXICON V-TV-HUI

%<v%>%<tv%>:hui                                                   V-IMPERF ; 
%<v%>%<tv%>:hui                                                   V-PRES ; 
%<v%>%<tv%>:hui                                                   V-FUT ; 
%<v%>%<tv%>:uh                                                    V-PAST ; 

LEXICON V-TV-HUIA

%<v%>%<tv%>:huia                                                   V-IMPERF ; 
%<v%>%<tv%>:huia                                                   V-PRES ; 
%<v%>%<tv%>:huia                                                   V-FUT ; 
%<v%>%<tv%>:hui                                                    V-PAST ; 

LEXICON V-TV-HUA 

%<v%>%<tv%>:hua                                                    V-IMPERF ; 
%<v%>%<tv%>:hua                                                    V-PRES ; 
%<v%>%<tv%>:hua                                                    V-FUT ; 
%<v%>%<tv%>:uh                                                    V-PAST ; 

LEXICON V-TV-LIA

%<v%>%<tv%>:lia                                                    V-IMPERF ; 
%<v%>%<tv%>:lia                                                    V-PRES ; 
%<v%>%<tv%>:lia                                                    V-FUT ; 
%<v%>%<tv%>:li                                                     V-PAST ; 

LEXICON V-TV-TIA

%<v%>%<tv%>:tia                                                    V-IMPERF ; 
%<v%>%<tv%>:tia                                                    V-PRES ; 
%<v%>%<tv%>:tia                                                    V-FUT ; 
%<v%>%<tv%>:ti                                                     V-PAST ; 

LEXICON V-TV-I

%<v%>%<tv%>:i                                                      V-IMPERF ; 
%<v%>%<tv%>:i                                                      V-PRES ; 
%<v%>%<tv%>:i                                                      V-FUT ; 
%<v%>%<tv%>:i                                                      V-PAST ; 

LEXICON V-IV-A

%<v%>%<iv%>:a                                                      V-IMPERF ; 
%<v%>%<iv%>:a                                                      V-PRES ; 
%<v%>%<iv%>:a                                                      V-FUT ; 
%<v%>%<iv%>:                                                       V-PAST ; 

LEXICON V-IV-I

%<v%>%<iv%>:i                                                      V-IMPERF ; 
%<v%>%<iv%>:i                                                      V-PRES ; 
%<v%>%<iv%>:i                                                      V-FUT ; 
%<v%>%<iv%>:                                                       V-PAST ; 

LEXICON V-IV-OA 

%<v%>%<iv%>:oa                                                     V-IMPERF ; 
%<v%>%<iv%>:oa                                                     V-PRES ; 
%<v%>%<iv%>:o                                                      V-FUT ; 
%<v%>%<iv%>:o                                                      V-PAST ; 



!!!!!!!!!!!!!!!!!!!!!!!!!!!!!!!!!!!!!!!!!!!!!!!!!!!!!!!!!!!!!!!!!!!!!!!!!!!!!!!

LEXICON N-DERIV 

%<rev%>:%>tzin # ;
%<rev%>%<pl%>:%>tzi%>tzin # ;
%<dim%>:%>ton # ;
%<aug%>:%>pol # ;

LEXICON N-POSS

%<pl%>:%>huan                           # ;
                                        # ;

LEXICON N-LI

@D.Poss@%<n%>%<abs%>:@D.Poss@%>li       # ;
@R.Poss.1@%<n%>:@R.Poss.1@              N-POSS ;
%<n%>:                                  N-DERIV ;

LEXICON N-TL 

@D.Poss@%<n%>%<abs%>:@D.Poss@%>tl       # ;
@D.Poss@%<n%>%<pl%>:@D.Poss@%>me        # ;
@R.Poss.1@%<n%>:@R.Poss.1@              N-POSS ;
%<n%>:                                  N-DERIV ;

LEXICON N-TLI

@D.Poss@%<n%>%<abs%>:@D.Poss@%>tli      # ;
@D.Poss@%<n%>%<pl%>:@D.Poss@%>tin       # ;
@R.Poss.1@%<n%>:@R.Poss.1@              N-POSS ;
%<n%>:                                  N-DERIV ;

LEXICON N-HUITL 

@D.Poss@%<n%>%<abs%>:@D.Poss@%>tl       # ;
@R.Poss.1@%<n%>:@R.Poss.1@              N-POSS ;
%<n%>:                                  N-DERIV ;

LEXICON N-√ò

@D.Poss@%<n%>%<abs%>:@D.Poss@           # ;
@D.Poss@%<n%>%<pl%>:@D.Poss@%>me        # ;
@R.Poss.1@%<n%>:@R.Poss.1@              N-POSS ;
%<n%>:                                  N-DERIV ;

LEXICON N-NI

@D.Poss@%<n%>%<abs%>:@D.Poss@%>ni       # ;
@R.Poss.1@%<n%>:@R.Poss.1@              N-POSS ;
%<n%>:                                  N-DERIV ;


LEXICON N-TECA

@D.Poss@%<n%>%<abs%>:@D.Poss@           # ;
@R.Poss.1@%<n%>:@R.Poss.1@              N-POSS ;
%<n%>:                                  N-DERIV ;

LEXICON N-TETEUH

@D.Poss@%<n%>%<pl%>:@D.Poss@%>uh        # ;

LEXICON N-CICITLALTIN

@D.Poss@%<n%>%<pl%>:@D.Poss@%>tin        # ;


LEXICON N-SPA

%<n%>:                                   # ;

!!!!!!!!!!!!!!!!!!!!!!!!!!!!!!!!!!!!!!!!!!!!!!!!!!!!!!!!!!!!!!!!!!!!!!!!!!!!!!!

LEXICON N-LOC

@R.Poss.1@%<n%>%<loc%>:@R.Poss.1@              N-POSS ;

LEXICON N-REL

@R.Poss.1@%<n%>%<rel%>:@R.Poss.1@              N-POSS ;

!!!!!!!!!!!!!!!!!!!!!!!!!!!!!!!!!!!!!!!!!!!!!!!!!!!!!!!!!!!!!!!!!!!!!!!!!!!!!!!

LEXICON NP-LOC

%<np%>%<loc%>:                                         # ; 


LEXICON NP

%<np%>:                                         # ; 

!!!!!!!!!!!!!!!!!!!!!!!!!!!!!!!!!!!!!!!!!!!!!!!!!!!!!!!!!!!!!!!!!!!!!!!!!!!!!!!

LEXICON NUM

%<num%>:                                         # ;

LEXICON NUM-TLI

%<num%>:%>tli                                    # ;
%<num%>%<pl%>:%>tin                                    # ;
%<num%>%<cmp%>:                                  # ;

LEXICON NUM-LI

%<num%>:%>li                                    # ;
%<num%>%<cmp%>:                                  # ;

!!!!!!!!!!!!!!!!!!!!!!!!!!!!!!!!!!!!!!!!!!!!!!!!!!!!!!!!!!!!!!!!!!!!!!!!!!!!!!!

LEXICON ADJ

%<adj%>:                                        # ;

LEXICON ADV-ITG

%<adv%>%<itg%>:                                 # ;


LEXICON ADV

%<adv%>:                                        # ;

!!!!!!!!!!!!!!!!!!!!!!!!!!!!!!!!!!!!!!!!!!!!!!!!!!!!!!!!!!!!!!!!!!!!!!!!!!!!!!!

LEXICON PRON-NEHHUATL 

%<prn%>%<pers%>%<p1%>%<sg%>%<short%>:%>         # ;
%<prn%>%<pers%>%<p1%>%<sg%>:%>tl                # ;

LEXICON PRON-TEHHUATL 

%<prn%>%<pers%>%<p2%>%<sg%>%<short%>:%>         # ;
%<prn%>%<pers%>%<p2%>%<sg%>:%>tl                # ;
%<prn%>%<pers%>%<p2%>%<sg%>%<rev%>:%>tzin       # ;

LEXICON PRON-YEHHUATL 

%<prn%>%<pers%>%<p3%>%<sg%>%<short%>:%>         # ;
%<prn%>%<pers%>%<p3%>%<sg%>:%>tl                # ;

LEXICON PRON-TEHHUAN 

%<prn%>%<pers%>%<p1%>%<pl%>:                    # ;

LEXICON PRON-YEHHUAN 

%<prn%>%<pers%>%<p3%>%<pl%>:                    # ;
%<prn%>%<pers%>%<p3%>%<pl%>%<long%>:%>tin       # ;

LEXICON PRON-AQUIN

%<prn%>%<ind%>:%>n                                 # ;
%<prn%>%<ind%>%<pl%>:%>que                                 # ;


LEXICON PRON-INTLA

%<prn%>:                                 # ;

LEXICON PRON-TLEIN 

%<prn%>%<rel%>:                                 # ;

!!!!!!!!!!!!!!!!!!!!!!!!!!!!!!!!!!!!!!!!!!!!!!!!!!!!!!!!!!!!!!!!!!!!!!!!!!!!!!!

LEXICON DET 

%<det%>:                                        # ;

LEXICON CC

%<cnjcoo%>:                                     # ;

LEXICON CS 

%<cnjsub%>:                                     # ;

!!!!!!!!!!!!!!!!!!!!!!!!!!!!!!!!!!!!!!!!!!!!!!!!!!!!!!!!!!!!!!!!!!!!!!!!!!!!!!!

LEXICON Conjunciones

ipampa:ipampa                                   CS ; ! "porque"
ihcuac:ihcuac                                   CS ; ! "cuando"
in:in                                           CS ; ! ""

auh:auh                                         CC ; ! "y"
y:y                                             CC ; ! "y"

LEXICON Determinantes 

in:in                                           DET ; 

LEXICON Pronombres

nehhuatl:nehhua                                 PRON-NEHHUATL ;
tehhuatl:tehhua                                 PRON-TEHHUATL ;
yehhuatl:yehhua                                 PRON-YEHHUATL ;

tehhuan:tehhuan                                 PRON-TEHHUAN ;
yehhuan:yehhuan                                 PRON-YEHHUAN ;

tlein:tlein                                     PRON-TLEIN ;
intla:intla                                     PRON-INTLA ;

aca:aca                                         PRON-INTLA ;
aquin:aqui                                      PRON-AQUIN ;

LEXICON Numeros

ce:ce                                           NUM ; ! "uno"
ome:ome                                         NUM ; ! "dos"
eyi:eyi                                         NUM ; ! "tres"
nahui:nahui                                     NUM ; ! "cuatro"
macuilli:macuil                                 NUM-LI ; ! "cinco"
chicuace:chicuace                               NUM ; ! "seis"
chicome:chicome                                 NUM ; ! "siete"
chicueyi:chicueyi                               NUM ; ! "ocho"
chiconahui:chiconahui                           NUM ; ! "nueve"
matlactli:matlac                                NUM-TLI ; ! "diez"

LEXICON Sustantivos 

                                                Comunes ;
                                                Relacionales ;
                                                Locativos ;

LEXICON Relacionales 

pan:pan                                         N-REL ; ! ""
pantzinco:pantzinco                             N-REL ; ! ""
tech:tech                                       N-REL ; ! ""
techpa:techpa                                   N-REL ; ! ""
techtzinco:techtzinco                           N-REL ; ! ""
huan:huan                                       N-REL ; ! ""
toca:toca                                       N-REL ; ! ""
campa:campa                                     N-REL ; ! ""
huic:huic                                       N-REL ; ! ""
huicpa:huicpa                                   N-REL ; ! ""
copac:copac                                     N-REL ; ! ""
ixpan:ixpan                                     N-REL ; ! ""
ixpampa:ixpampa                                 N-REL ; ! ""
ixpantzinco:ixpantzinco                         N-REL ; ! ""
tzintlan:tzintlan                               N-REL ; ! ""
ca:ca                                           N-REL ; ! ""
tic:tic                                         N-REL ; ! ""
itic:itic                                         N-REL ; ! ""
icpac:icpac                                     N-REL ; ! ""
tzalan:tzalan                                   N-REL ; ! ""
icxitlan:icxitlan				N-REL ; ! ""
pampa:pampa					N-REL ; ! ""
ca:ca						N-REL ; ! ""
nanacaztlan:nanacaztlan				N-REL ; ! ""
nacazco:nacazco					N-REL ; ! ""

LEXICON Locativos 

teopan:teopan                                   N-LOC ; ! ""
yaopan:yaopan                                   N-LOC ; ! ""
milpan:milpan                                   N-LOC ; ! ""
tlalpan:tlalpan                                 N-LOC ; ! ""

LEXICON Comunes 

tlacatl:tlaca                                   N-TL    ; ! "hombre"
cihuatl:cihua                                   N-TL    ; ! "mujer"
ehecatl:eheca                                   N-TL    ; ! "viento"
yollotl:yollo                                   N-TL    ; ! "coraz√≥n"
nacatl:naca                                     N-TL    ; ! "carne"
teotl:teo                                       N-TL    ; ! "d√≠os"
teotl:tete                                      N-TETEUH ; ! ""
tetl:te                                         N-TL    ; ! "d√≠os"
calli:cal                                       N-LI    ; ! "casa"
cuicacalli:cuicacal                             N-LI    ; ! ""
teocalli:teocal                                 N-LI    ; ! ""
tlacualli:tlacual                               N-LI    ; ! "comida"
amoxtli:amox                                    N-TLI   ; ! "libro"
cactli:cac                                      N-TLI   ; ! "zapato"
chantli:chan                                    N-TLI   ; ! "hogar"
coyotl:coyo                                     N-TL    ; ! "coyote"
yaoyotl:yaoyo                                   N-TL    ; ! ""
tecolotl:tecolo                                 N-TL    ; ! "b√∫ho"
tototl:toto                                     N-TL    ; ! "p√°jaro"
tezahuitl:tezahui                               N-HUITL ; ! ""
ilhuitl:ilhui                                   N-HUITL ; ! ""
tlacatecolotl:tlacatecolo                       N-TL    ; ! ""
telpochtli:telpoch                              N-TLI   ; ! ""

atl:a                                           N-TL ; ! ""
mauhcatlacatl:mauhcatlaca                       N-TL ; ! ""
mochitlacatl:mochitlaca                         N-TL ; ! ""
tenzacatl:tenzaca                               N-TL ; ! ""
cuicatl:cuica                                   N-TL ; ! ""
tocatl:toca                                     N-TL ; ! ""
ocelopetlatl:ocelopetla                         N-TL ; ! ""
cuitlatl:cuitla                                 N-TL ; ! ""
amatl:ama                                       N-TL ; ! ""
coatl:coa                                       N-TL ; ! ""
epatl:epa                                       N-TL ; ! ""
quiyahuatl:quiyahua                             N-TL ; ! ""
tehuatl:tehua                                   N-TL ; ! ""
mazatl:maza                                     N-TL ; ! ""
tepetl:tepe                                     N-TL ; ! ""
altepetl:altepe                                 N-TL ; ! ""
iyetl:iye                                       N-TL ; ! ""
chichitl:chichi                                 N-TL ; ! ""
xochitl:xochi                                   N-TL ; ! ""
macuilxochitl:macuilxochi                       N-TL ; ! ""
zacamitl:zacami                                 N-TL ; ! ""
cihuateotl:cihuateo                             N-TL ; ! ""
axolotl:axolo                                   N-TL ; ! ""
icnoyotl:icnoyo                                 N-TL ; ! ""

xiuhcoatl:xiuhcoa                               N-TL ; ! ""

yaotetzahuitl:yaotetzahui                       N-HUITL ; ! ""
miquiztetzahuitl:miquiztetzahui                 N-HUITL ; ! ""
xihuitl:xihui                                   N-HUITL ; ! ""
yaohuitl:yaohui                                 N-HUITL ; ! ""
cuauhuitl:cuauhui                               N-HUITL ; ! ""
cuahuitl:cuahui                                 N-HUITL ; ! ""

pochteca:pochteca                               N-TECA ; ! ""

acacpalli:acacpal                               N-LI ; ! ""
acalli:acal                                     N-LI ; ! ""
amacalli:amacal                                 N-LI ; ! ""
atlapalli:atlapal                               N-LI ; ! ""
centlalli:centlal                               N-LI ; ! ""
chilli:chil                                     N-LI ; ! ""
chimalli:chimal                                 N-LI ; ! ""
citlalli:citlal                                 N-LI ; ! ""
citlalli:cicitlal				N-CICITLALTIN ; ! ""
copalli:copal                                   N-LI ; ! ""
cuitlapilli:cuitlapil                           N-LI ; ! ""
quetzaltemalli:quetzaltemal                     N-LI ; ! ""
ithualli:ithual                                 N-LI ; ! ""
macehualli:macehual                             N-LI ; ! ""
malli:mal                                       N-LI ; ! ""
mecapalli:mecapal                               N-LI ; ! ""
nahualli:nahual                                 N-LI ; ! ""
necualli:necual                                 N-LI ; ! ""
olli:ol                                         N-LI ; ! ""
tamalli:tamal                                   N-LI ; ! ""
tamalololli:tamalolol                           N-LI ; ! ""
tecolli:tecol                                   N-LI ; ! ""
teomimilli:teomimil                             N-LI ; ! ""
tlachinolli:tlachinol                           N-LI ; ! ""
tlachpanalli:tlachpanal                         N-LI ; ! ""
tlacolli:tlacol                                 N-LI ; ! ""
tlacuilolli:tlacuilol                           N-LI ; ! ""
tlahtolli:tlahtol                               N-LI ; ! ""
tlalli:tlal                                     N-LI ; ! ""
tlaozalli:tlaozal                               N-LI ; ! ""
tlapalli:tlapal                                 N-LI ; ! ""
tlatlacolli:tlatlacol                           N-LI ; ! ""
tlatlatolli:tlatlatol                           N-LI ; ! ""
tlatolli:tlatol                                 N-LI ; ! ""
tlazolli:tlazol                                 N-LI ; ! ""
tlecuilli:tlecuil                               N-LI ; ! ""
tlilli:tlil                                     N-LI ; ! ""
tolmimilli:tolmimil                             N-LI ; ! ""
tonalli:tonal                                   N-LI ; ! "d√≠a"
tzohualli:tzohual                               N-LI ; ! ""
yohualli:yohual                                 N-LI ; ! "noche"
pilli:pil                                       N-LI ; ! "hijo"
quetzalli:quetzal                               N-LI ; ! ""

nechichihualli:nechichihual                     N-LI ; ! ""

miquiztli:miquiz                                N-TLI ; ! ""
huitztli:huitz                                  N-TLI ; ! ""
nacaztli:nacaz                                  N-TLI ; ! ""
yohualtepoztli:yohualtepoz                      N-TLI ; ! ""
octli:oc                                        N-TLI ; ! ""

tecuani:tecua                                   N-NI ; ! "bestia"
tlatoani:tlatoa                                 N-NI ; ! ""
yaotlatoani:yaotlatoa                           N-NI ; ! ""

diablo:diablo                                   N-√ò     ; ! "diablo"
padre:padre                                     N-√ò     ; ! ""
cap√≠tulo:cap√≠tulo                               N-√ò     ; ! ""

don:don                                         N-SPA ; ! ""
audiencia:audiencia                             N-SPA     ; ! ""
p√°rrafo:p√°rrafo                                 N-SPA ; ! ""

LEXICON Propios 

Quetzalcoatl:Quetzalcoatl                       NP    ; ! ""
Moquihuixtli:Moquihuixtli                       NP    ; ! ""
Itzcoatzin:Itzcoatzin                           NP    ; ! ""
Huitzilopochtli:Huitzilopochtli                 NP    ; ! ""

Mexico:Mexico                                 NP-LOC ; ! ""
Moctezuma:Moctezuma                            NP ; ! ""
Chimalpopoca:Chimalpopoca                       NP-LOC    ; ! ""
Tlatelolco:Tlatelolco                           NP-LOC ; ! ""
Texcoco:Texcoco                               NP-LOC ; ! ""
Tlaxcallan:Tlaxcallan                         NP-LOC ; ! ""
Tenochtitlan:Tenochtitlan                      NP-LOC    ; ! ""
Tezcatlipoca:Tezcatlipoca                NP ; ! ""
Paynal:Paynal                NP ; ! ""
Cihuacoatl:Cihuacoatl                NP ; ! ""
Tlalocan:Tlalocan                NP ; ! ""
Xiutecuhtli:Xiutecuhtli                NP ; ! ""
Ixcozauhqui:Ixcozauhqui                NP ; ! ""
Teotihuacan:Teotihuacan                NP-LOC ; ! ""
Tollan:Tollan                NP-LOC ; ! ""
Centzonhuitznahua:Centzonhuitznahua                NP ; ! ""
Coyolxauh:Coyolxauh                NP ; ! ""
Omacatl:Omacatl                NP ; ! ""
Opochtli:Opochtli                NP ; ! ""
Tlazolteotl:Tlazolteotl                         NP ; ! ""


LEXICON Adjetivos

cualli:cualli                                   ADJ ; ! ""

LEXICON Adverbios 

quenin:quenin                                   ADV-ITG ; ! "c√≥mo"

mochipa:mochipa                                 ADV ; ! "siempre"
miecpa:miecpa                                   ADV ; ! "mucho"
amo:amo                                         ADV ; ! "no"
zan:zan                                         ADV ; ! ""
huehca:huehca                                   ADV ; ! "lejos"
nican:nican                                     ADV ; ! "aqu√≠"
ompa:ompa                                       ADV ; ! "all√°"
oncan:oncan                                     ADV ; ! "aqu√≠"
cenca:cenca                                     ADV ; ! "muy"
huecauh:huecauh                                 ADV ; ! "en el pasado"
oc:oc                                           ADV ; ! ""
no:no                                           ADV ; ! ""
za:za                                           ADV ; ! ""
anozo:anozo                                     ADV ; ! ""
azo:azo                                         ADV ; ! ""
huel:huel                                       ADV ; ! ""
zatepan:zatepan                                 ADV ; ! ""

yohualtica:yohualtica                           ADV ; ! ""


LEXICON IV

cochi:coch                                      V-IV-I ; 
choca:choc                                      V-IV-A ; 
quiza:quiz                                      V-IV-A ; 
hualla:huall                                    V-IV-A ; 
huetzi:huetz                                    V-IV-I ; 
¬´cuauhten%<n%>%<loc%>¬ªhuetzi:cuauhtenhuetz      V-IV-I ; 
pohui:pohu                                      V-IV-I ; 
tlatoa:tlat                                     V-IV-OA ; 
choloa:chol                                     V-IV-OA ; 
nemi:nem                                        V-IV-I ; 
¬´yohualli%<n%>¬ªnenemi:yohualnenem               V-IV-I ; 
miqui:miqu                                      V-IV-I ; 
¬´yaotl%<n%>¬ªmiqui:yaomiqu                       V-IV-I ; 
¬´icxi%<n%>¬ªmimiqui:icximimiqu                   V-IV-I ; 
¬´tlalli%<n%>¬ªmiqui:tlalmiqu                     V-IV-I ; 

LEXICON TV 

itta:%{i%}tt                                    V-TV-A ;
tlaza:tlaz                                      V-TV-A ;
nequi:nequ                                      V-TV-I ;
caqui:caqu                                      V-TV-I ;
notza:notz                                      V-TV-A ;
nonotza:nonotz                                  V-TV-A ;
quetza:quetz                                    V-TV-A ;
piya:piy                                        V-TV-A ;
quequetza:quequetz                              V-TV-A ;
ihtoa:%{i%}ht                                   V-TV-OA ;
pehua:pe                                        V-TV-HUA ;
chihua:chi                                      V-TV-HUA ;
¬´yaotl%<n%>¬ªchihua:yaochi                       V-TV-HUA ;
chichihua:chichi                                V-TV-HUA ;
¬´yaotl%<n%>¬ªchichihua:yaochichi                 V-TV-HUA ;
tenehua:tene                                    V-TV-HUA ;
ilhuia:%{i%}l                                   V-TV-HUIA ;
polihui:poli                                    V-TV-HUI ;
mictia:mic                                      V-TV-TIA ;
altia:al                                        V-TV-TIA ;
nextia:nex                                      V-TV-TIA ; 
tlamanilia:tlamani                              V-TV-LIA ; 
tocayotia:tocayo                                V-TV-TIA ; 
tetzammatia:tetzamma                            V-TV-TIA ; 
matia:ma                                        V-TV-TIA ; 

LEXICON DV 

maca:mac                                        V-DV-A ; 
machtia:mach                                    V-DV-TIA ; 

LEXICON Irregulares 

%<s_sg3%>catca%<v%>%<iv%>:catca                 # ;


LEXICON Punctuaci√≥n

,%<cm%>:,                                       # ;
.%<sent%>:%.                                    # ;
%?%<sent%>:%?                                    # ;
%!%<sent%>:%!                                    # ;
%:%<sent%>:%:                                    # ;
%;%<sent%>:%;                                    # ;


LEXICON Digitos 

<[ %0 | 1 | 2 | 3 | 4 | 5 | 6 | 7 | 8 | 9 ]+ [ %, | %. ] [ %0 | 1 | 2 | 3 | 4 | 5 | 6 | 7 | 8 | 9 ]+> NUM ;
